臺灣高等法院刑事判決
110年度原上訴字第6號
上  訴  人  
即  被  告  謝祥鑫



選任辯護人  林柏男律師(法扶)
上  訴  人  
即  被  告  王皓偉



選任辯護人  江政俊律師
            陳俊隆律師
上  訴  人            
即  被  告  李白唯恩


選任辯護人  林智群律師
上  訴  人
即  被  告  莊敘瑀


選任辯護人  陳稚婷律師（法扶）
上列上訴人等因違反毒品危害防制條例案件，不服臺灣桃園地方
法院109年度原訴字第1號，中華民國109年8月31日第一審判決（
起訴案號：臺灣桃園地方檢察署108年度偵字第4536號、108年度
偵字第4537號、108年度偵字第4538號、108年度偵字第4539號、
108 年度偵字第6883號、108年度偵字第9835號、108年度偵字第
10128號），提起上訴，本院判決如下：
    主  文
上訴駁回。
    犯罪事實
一、丁○○、甲○○、乙○○○、丙○○及劉富安均明知愷他命屬於毒品
    危害防制條例第2條第2項第3款所規定之第三級毒品，未經
    許可，不得製造、運輸、販賣、持有或施用，竟共同基於意
    圖營利而販賣第三級毒品愷他命之犯意聯絡，以使用行動電
    話門號0000000000、0000000000、0000000000等號及渠等本
    身之行動電話作為聯絡工具，由乙○○○、丙○○輪流擔任行動
    電話門號0000000000、0000000000、0000000000等號之公線
    主要接聽人員，偶由甲○○、劉富安兼顧，嗣與買家約定交易
    地點後，另以本身行動電話之通訊軟體，通知當時負責前往
    交易之丁○○、甲○○或劉富安，再由丁○○駕駛車牌號碼0000-0
    0號自用小客車（紅色三菱）、甲○○駕駛車牌號碼0000-00號
    自用小客車（白色三菱）、劉富安騎乘車牌號碼000-000號
    普通重型機車前往販賣愷他命予高文隆、黃傑隆、徐煌其、
    黃誼安、李曜宇、江志偉（各次聯繫交易時間、交易地點、
    毒品買受者/ 公線電話門號、前往交易者、毒品種類、金額
    、既遂與否，均詳如附表一編號1至16所示），並以接聽電
    話之乙○○○按日應得新臺幣（下同）1800元（若當日僅成功
    接聽1次交易價格2,000元之愷他命可得報酬300元、交易價
    格1,000元之愷他命可得報酬150元）、丙○○按日應得1500元
    （若當日僅成功接聽1次交易價格2,000元之愷他命可得報酬
    300元、交易價格1,000元之愷他命可得報酬150元）；甲○○
    、劉富安則以每賣出1包價格2,000元之愷他命應得300元、
    賣出價格1,000元愷他命應得150元之比例，分配所得款項，
    其餘則歸丁○○所有（劉富安業經原判決就附表一編號1、3、
    7、8、15、16所示之罪判處如「原判決主文」所示之罪刑，
    並定應執行有期徒刑5年6月確定在案）。嗣於108年1月29日
    為警在桃園市○○區○○路0000巷0弄0○0號劉富安住處，扣得如
    附表二編號1至10所示之物；同日在桃園市○○區○○路000○0號
    9 樓甲○○及乙○○○租屋處，扣得如附表二編號11至23號所示
    之物；另於同年3月5日，在桃園市○○區○○路00號1樓前丁○○
    所在地，扣得如附表二編號24、25所示之物。
二、案經桃園市政府警察局蘆竹分局報請臺灣桃園地方檢察署檢
    察官偵查起訴。
    理  由
壹、程序部分：
一、本院審判範圍：
    本件檢察官原起訴被告丁○○、甲○○、乙○○○、丙○○及劉富安
    等5人違反毒品危害防制條例案件，均經原審判決有罪在案
    。被告丁○○、甲○○、乙○○○、丙○○均不服提起上訴，檢察官
    及被告劉富安未提起上訴，則被告劉富安部分已確定。故本
    件審理範圍限於原判決關於被告丁○○、甲○○、乙○○○、丙○○
    部分。
二、證據能力之說明：
　　本院援引之下列證據資料（包含供述證據、文書證據等），
    並無證據證明係公務員違背法定程序所取得。又檢察官、被
    告丁○○、甲○○、乙○○○、丙○○及其等選任辯護人，於原審準
    備程序、審理時及本院準備程序、審理時，對原審及本院所
    提示之被告以外之人審判外之供述，包括供述證據、文書證
    據等證據，就證據能力均未表示爭執，且迄言詞辯論終結前
    並未聲明異議，亦無顯有不可信之情況與不得作為證據之情
    形，本院審酌上開證據資料製作時之情況，尚無違法不當及
    證明力明顯過低之瑕疵，認為以之作為證據應屬適當，是依
    刑事訴訟法第159條至第159條之5規定，本院所引用供述證
    據及文書證據均有證據能力。
貳、實體部分：
一、事實之認定：　　
  ㈠上訴人即被告丁○○就上揭事實欄一即附表一編號1至16所示之
    犯行、上訴人即被告甲○○就上揭事實欄一即附表一編號1、2
    、4、6、11、12、13、15所示之犯行、上訴人即被告乙○○○
    就上揭事實欄一即附表一編號2、4至16所示之犯行、上訴人
    即被告丙○○就上揭事實欄一即附表一編號3所示之犯行，均
    迭於警詢、偵查、原審及本院審理時皆坦承不諱（見偵字第
    6883號卷第75、76、101至120、133、134、195 、196頁；
    聲羈字第131號卷第19至23頁；偵字第4538號卷第8至17、54
    、73至77、96、102、103、114、116頁；聲羈字第75號卷第
    49至53、67至71、87至92頁；偵字第4536號卷第8至22、40
    、41、56至58、67至68、78、79、86、87頁；偵字第4537號
    卷第7至15、45、46、60、64、65頁；偵字第4539號卷第6至
    18、34、35、42、43頁；原審卷一第155至164 、167至176
    、183至197、287至289、299頁；本院卷第268至281、441、
    468至473頁），核與證人高文隆、黃傑隆、徐煌其、黃誼安
    、李曜宇、江志偉於警詢、偵查中證述之情節大致相符（見
    他字第8345號卷三第1至7、15、33至37、49、51至55、65、
    67至71、85、87至94、125、126頁；偵字第10128號卷二第1
    至6、183、184頁），並有搜索扣押筆錄暨扣押物品目錄表
    （107年8月7日及108年3月5日丁○○部分、108年1月29日甲○○
    及乙○○○、劉富安部分）、丁○○被搜索及毒品相關刑案現場
    照片46張、刑案現場照片9張（0000000000販毒相關）、李
    曜宇手機截圖4張、通訊監察書暨附表3份（107聲監字1400
    號、107聲監續字1866號、108聲監續字110號）、車輛詳細
    資料報表（車號0000-00，丁○○、車號0000-00，甲○○、車號
    000-000，劉富安、車號000-0000，劉富安）、刑案現場照
    片14張-販毒案被告居住地相關、乙○○○手機門號0000000000
    、0000000000雙向通聯記錄、劉富安手機門號0000000000雙
    向通聯記錄、搜索票（乙○○○、甲○○、劉富安部分）、扣押
    帳冊影本、桃園市政府警察局蘆竹分局照片34張（劉富安搜
    索扣押相關）、桃園市政府警察局蘆竹分局偵查隊代保管單
    （劉富安）、代保管條（甲○○）、刑案現場照片28張（甲○○
    被搜索扣押相關）、房屋租賃契約（甲○○、乙○○○）、代保
    管條暨照片2張（丁○○）等件附卷可佐（見他字第8345號卷
    一第30至34、36至52頁；卷三第25至28、96頁；警聲搜字82
    號第14至17、57、65至68、76、80至83、86、88、89、94、
    95頁；偵字第4536號卷第60、61頁；偵字第4537號卷第35頁
    ；偵字第4538號卷第27、29至42、44至46頁；偵字第6883號
    卷第47至49、59、60頁）。又扣案如附表二編號9之愷他命1
    2包（毛重共29.9544公克、淨重共25.6949公克，取樣共0.0
    406公克，驗餘毛重共29.9138公克）及附表二編號17之愷他
    命1 包（毛重20.314公克、淨重19.894公克，取樣0.0351公
    克，驗餘淨重19.8589公克），經送鑑驗結果，均檢出第三
    級毒品愷他命成分，分別有憲兵司令部刑事鑑識中心108年2
    月15日鑑定書及交通部民用航空局航空醫務中心108年3月27
    日航藥鑑字第0000000號、第0000000Q號毒品鑑定書在卷可
    稽（見偵字第9835號卷第51、52頁；偵字第10128號卷二第1
    75、176頁），復有如附表二所示扣案物品在卷可查，足認
    被告丁○○、甲○○、乙○○○、丙○○就上開出於任意性之自白與
    事實相符，可以採信。
  ㈡惟上訴人即被告丙○○於原審及本院審理時否認如附表一編
　　號16所示之犯行，辯稱：「附表一編號16之門號0000000000
　　號之行動電話（下稱上開門號電話）於107年12月21日12時4
　　6分50秒之通訊監察譯文所示通話內容（即當日第3通電話，
　　下稱上開通話）不是伊的聲音，非伊所接聽，伊並未參與該
　　次販賣行為；伊為警查獲當時，尚有黃惠柔、吳岱瑾在場，
　　其中吳岱瑾與乙○○○同住在該處，伊不知道吳岱瑾有無幫
　　乙○○○一起接聽電話，伊洵無該次販賣第三級毒品犯行。
　　」云云。經查：
  1.上開門號電話係放置於被告甲○○、乙○○○、丙○○等人共同居
    住之桃園市○○區○○路000○0號9樓，由被告乙○○○、丙○○2名女
    生負責輪流接聽購毒者之電話，僅在被告乙○○○、丙○○不方
    便接聽電話之際，偶由被告甲○○、劉富安二名男生代為接聽
    外，並無其他女生在該處接聽該門號電話等情，業據上訴人
    被告丙○○於警詢、偵查中供述在卷（見偵字第4539號卷第10
    、42頁背面），並經證人即被告甲○○、劉富安、丁○○及乙○○○於警詢、偵查及原審證述明確（見原審卷一第368至386頁
    ），足信為真實。
  2.被告丙○○於108年1月29日上午7時許，在桃園市○○區○○路000
    ○0號9樓，與被告甲○○、乙○○○及證人黃惠柔、吳岱瑾等人同
    時為警查獲後，其於該次警詢時就警員提示上開通話之通訊
    監察譯文內容供其辨認時，固稱：「最後跟藥腳對話的女生
    是何人我不清楚。」等語（見偵字第4539號卷第15頁），於
    偵查時供稱：「（〈提示乙○○○警詢筆錄第25頁，江志偉107
    年12月21日之通訊監察譯文〉接聽人除了乙○○○還有丙○○？）
    我已經忘記了。」等語（見偵字第4539號卷第42頁背面），
    惟於同年10月16日偵查中，經檢察官當庭播放該日之3通訊
    監察錄音檔供被告乙○○○及丙○○辨識，並訊問：「此3通電話
    分別由何人接聽？」時，被告乙○○○答稱：「前2通是伊接的
    。」等語，被告丙○○答稱：「第三通（即上開通話）是伊接
    的。」等語（見偵字第4536號卷第86頁背面），稽之上開檢
    察官偵訊時，態度和善，語氣平緩，並未有任何不當之言詞
    ，業經原審當庭勘驗上開檢察官偵訊光碟內容無訛（見原審
    卷一第366頁），且偵訊時在場之被告乙○○○亦未對被告丙○○
    為不利之指述，是被告丙○○並無因他人干擾而產生緊張情緒
    之可能，足見其於偵訊時所為之回答，確係出於自由意志所
    為，故其所為不利於己之陳述尚與事實無違，堪以採信。至
    被告丙○○至原審時始翻異前詞，辨稱：「檢察官偵訊當時因
    緊張所以才承認」云云（見原審卷一第366頁），然其所辯
    情節除與上述客觀情形不符外，復未舉證以實其說，是其空
    言否認，應屬臨訟杜撰之詞，尚難遽信。
  3.又原審當庭播放包含上開通話在內之2通通訊監察錄音檔供
    證人即被告丁○○、甲○○、乙○○○及證人黃惠柔、吳岱瑾等人
    當庭辨認是何人聲音時？證人即被告甲○○證稱：「第1通跟
    第2通是乙○○○的聲音，第3通應該是丙○○的聲音」等語，證
    人即被告乙○○○證稱：「第1通跟第2通是伊的聲音，第3通伊
    沒有辦法辨認，但是伊知道是女生的聲音」等語，證人黃惠
    柔證稱：「這3通伊都沒有辦法辨認。」等語，證人吳岱瑾
    證稱：「第1通跟第2通是乙○○○的聲音，第3通伊沒有辦法辨
    認，但是伊知道是女生的聲音。」等語（見原審卷一第369
    頁）。其後經本院審理時當庭播放107年12月6日上午7時3分
    24秒、同年月21日下午12時46分50秒之2通監聽錄音光碟，
    勘驗結果：「與偵字第108128號卷第162、130頁下方譯文相
    同。」等語；且被告丙○○當庭坦承107年12月6日該通聲音確
    為其之聲音，被告丁○○、甲○○、乙○○○均指認係被告丙○○之
    聲音；另就107年12月21日該通女生聲音，被告丙○○固否認
    為其聲音，然被告甲○○稱：「我不確定，比較像丙○○，不太
    像乙○○○。」等語，被告乙○○○稱：「不像我的聲音。」等語
    （見本院卷第458、459頁）。稽之被告甲○○於警詢時自陳係
    自107年12月初即與丙○○同住一處等情（見偵字第10128號卷
    一第71頁），至108年1月29日共同為警查獲時止，二人相處
    已近2個月，時間可謂不短，是被告甲○○於警查獲當時對被
    告丙○○之聲音自屬熟悉，故其得以辨識被告丙○○之通話聲音
    ，應與經驗法則無違，是被告甲○○於警詢上開證述內容，堪
    以採信。至證人黃惠柔業已證稱與被告丙○○素不相識，亦未
    曾謀面等語（見原審卷一第380頁），是其無法辨識被告丙○○上開通話聲音，亦無違常情。另證人即被告乙○○○與證人吳
    岱瑾固與被告丙○○同住，然仍無法辨識上開通話聲音是否為
    丙○○所為，據證人吳岱瑾稱：「伊平日與丙○○很少講話等情
    所致」，被告乙○○○稱係因：「伊沒有看到丙○○接這通電話
    ，所以沒有辦法確認這通是不是丙○○接聽的。」等語（見原
    審卷一第380、381頁），況是否可辨識他人之聲音，涉及個
    人聽力、判斷力及辨認能力之強弱，其高低每因人而異，是
    被告甲○○得以辨識丙○○之聲音，而被告乙○○○、證人吳岱瑾
    無法辨識丙○○之聲音，實因證人等辨識能力不同所致，並不
    影響被告甲○○證述之可信性。且觀諸上開通話之對話內容僅
    為：「（按B係指購毒者江志偉、A係指販毒之公線電話接聽
    者）B：喂！A：司機到了！B：我也到了！A：你有看到他嗎
    ？B ：我不知道他是誰？A：一個騎摩托車戴眼鏡，你有看
    到嗎？B：我看到了！A：好掰掰。」等語（見偵字第4539號
    卷第15頁），僅屬簡短對話，得資為辨識聲音同一性之素材
    有限。況本院將「107年12月6日上午7時3分24秒錄音檔與10
    7年12月21日下午12時46分50秒錄音檔內女子聲音送請法務
    部調查局鑑定結果略以：「送鑑之107年12月6日上午7時3分
    24秒錄音檔與107年12月21日下午12時46分50秒錄音檔內女
    子聲音均不足40個不同字音，不符本局聲紋比對條件，歉難
    鑑定」等語，有法務部調查局110年3月12日調科參字第1100
    3154960號函在卷可查（見本院卷第363頁），是被告乙○○○
    、證人吳岱瑾囿於其等辨識能力而無法判斷上開通話是否為
    莊瑀之聲音，核與常情無違，尚難執此即認應為有利於被告
    丙○○之認定。
  4.上開通話內容並非證人吳岱瑾之聲音乙節，業據證人吳岱瑾
    於原審審理時證稱：「伊只是住在上開查獲地址，伊當時在
    上班，沒有代乙○○○接聽過電話，也沒有接聽過他人的手機
    。」等語（見原審卷一第375、380頁），核與證人即被告乙○○○於原審審理時證稱：「伊與丙○○負責接聽公線電話，偶
    由甲○○代為接聽電話，主要都是伊與丙○○輪流排班接聽電話
    ，排班時間正常是如丙○○警詢所述時間，而中午12時那時段
    是交接班時間。伊認識吳岱瑾，彼此為男女情誼之伴侶關係
    ，且吳岱瑾有住在上開地址，伊不知道吳岱瑾是否知悉伊等
    在販賣毒品，但吳岱瑾沒有幫伊接過電話，除伊與丙○○外，
    並沒有其他女生接聽過伊等的公線電話，伊方才所聽當庭播
    放之上開通話錄音檔的女子聲音，與吳岱瑾的聲音不像，且
    伊沒有見過吳岱瑾接聽過公線電話，吳岱瑾也不會幫伊接聽
    電話，因為伊接電話的時候吳岱瑾就去上班了。」等語（見
    原審卷一第372至386頁）相符，可以採信，足證上開通話內
    容與吳岱瑾無涉。辯護人雖質疑被告乙○○○與證人吳岱瑾之
    間頗具情誼，為迴護證人吳岱瑾而為有利於吳岱瑾之證言，
    遂認上開通話係證人吳岱瑾所為，欲為有利於被告丙○○之辯
    護等情，然上開通話錄音檔業經原審及本院審理時當庭播放
    及原審比對證人吳岱瑾於原審詢答過程之聲音後，認兩者有
    相當差異，應非屬同一人所為，核與上開證人所述之情節相
    符，是辯護人前開辯護，恐係出於臆測，實難為有利於被告
    丙○○之認定。
  5.被告丙○○接聽上開門號電話之當班時間，係自每日中午12時
    許至午夜24時止等情，業據被告丙○○自承在卷，已如前述，
    復經證人即被告乙○○○於原審審理時證述明確（見原審卷一
    第373、376、378、379、381、382頁）。辯護人雖主張附表
    一各編號所載被告乙○○○接聽公線電話之時間有諸多時間係
    落在中午12時至午夜24時，主張被告乙○○○實際負責接聽公
    線電話之時間應係自每日中午12時起至午夜24時止（下稱下
    午時段），被告丙○○接聽公線電話之時間應係自每日午夜零
    時起至隔日中午12時止（下稱上午時段），據以主張附表一
    編號16所示之上開通話時間（即107年12月21日12時46分許
    ）並非被告丙○○所接聽云云；然附表一各編號所示被告乙○○○接聽公線電話之時間，或有落在上午時段（如編號7、8、1
    0），或者落在下午時段（如編號2、4 、5、6、9、11、12
    、13、14、15、16），並非始終如辯護人所稱之下午時段；
    反之，被告丙○○所自承接聽電話之編號3所示犯行，亦係於
    上午時段，而非如辯護人所陳稱之下午時段。況證人即被告
    乙○○○於原審審理時證稱：「上開附表一編號2、4、5、6、9
    、11、12、13、14、15、16所示由伊接聽電話時間都是在下
    午時段，係因為丙○○有時候會休息，且編號16部分，當時係
    在中午交班時間，伊在等丙○○來接班，因丙○○尚未來，所以
    才由伊代接聽第1、2通電話，待丙○○接班後才由其接聽第3
    通電話。」等語（見原審卷一第379、381、382頁），可見
    被告丙○○與被告乙○○○之掌機時間，恐有交錯以及代班情形
    ，尚難僅以上午時段、下午時段作為區分其二人接聽公線電
    話而參與販毒行為之唯一標準，是辯護人上開主張仍難為有
    利於被告丙○○之認定。
  6.再由上開門號電話之通訊監察譯文所示對話內容可知，108
    年12月21日下午12時20分29秒至同日12時46分50秒之接續3
    次通話，係購毒者江志偉打給公線手機表示要購買毒品，前
    2通電話均係由乙○○○所接聽，並與江志偉約定在「大竹國小
    前面那萊爾富」交易毒品，嗣第3通上開通話始由該名女子
    接聽，而接聽電話之該名女子則告知江志偉，是由「一個騎
    摩托車戴眼鏡」（按指劉富安）之人負責送毒品過去，可見
    該名接聽話之女子，業與前2通接聽電話之被告乙○○○有交接
    情形，否則該名女子實無法知悉前面2通電話所約定之交易
    地點，足證該名女子係屬本件販毒集團之成員，而且悉知負
    責送毒品之司機是劉富安，核與乙○○○前開證述會與丙○○交
    班之情節相符。又由前述可知，本案負責接聽公線電話之女
    子僅被告乙○○○與丙○○2人，徵之販賣毒品係屬高風險行為，
    故從事品交易自當隱秘為之，若非相關販毒集團成員自無從
    接觸販毒者之手機電話，足已排除非本案販毒集團成員之黃
    惠柔及吳岱瑾，是本案除被告了乙○○○及丙○○外，別無第三
    名女子接聽該通電話，而該前2通電話與上開第3通電話之女
    子聲音有極大差異，並非同一人，復如前述，被告乙○○○既
    坦承係接聽前2通電話之人，則第3通上開通話之接聽者當屬
    丙○○無訛。被告丙○○之辯護人雖主張上開通話接聽者之聲音
    與被告丙○○自承接聽附表一編號3所示通話時之聲音不同，
    故而否認上開通話為丙○○所接聽云云，然每個人說話的聲音
    語調可能因時間不同，及隨著說話者之時段、心境及精神狀
    態等而有所差異，未能始終保持完全一致，尚屬合理，而上
    開2次毒品交易之通話日期分別為108年12月6日及同年月21
    日，兩者時間已相差15日，且前者時段在早上7時3分許，後
    者在中午12時46分許，並非在同一時段所為應答，此或許造
    成該名電話接聽者之聲音語調有些許不同，辯護人雖堅稱兩
    者聲調有顯著分別，惟上開兩通電話錄音檔對話內容，經原
    審及本院審理時當庭勘驗，並未發現兩者有明顯差異，業如
    前述，是辯護人所陳僅屬個人主觀感受，要難以此執為有利
    於被告丙○○之認定。
  7.辯護人雖以「證人甲○○於警詢中供稱：附表一編號4所示107
    年11月25日下午4時0分43秒、同日下同4時14分19秒及同日
    下4時17分41秒之3次通訊監察譯文內容，其中第3通接聽電
    話者之女子聲音細細客氣，伊不知道是誰等語（見偵字第45
    38號卷第16、86頁），用以證明在被告丙○○於107年12月加
    入接聽電話之行列前，已有除了乙○○○以外之另一名女子亦
    會接聽電話，因此附表一編號16該次交易毒品第3次通接聽
    電話者，可能是另名女子，而非被告丙○○所接聽」云云（見
    原審卷二第77至82頁），然本案自107年12月被告丙○○加入
    接聽電話行列後，至108年1月29日為警查獲止，均由被告乙○○○與丙○○採每日12小時輪班制方式接聽購毒者電話，並無
    第三名女子接聽等情，已據相關證人證述如前，附表一編號
    16所示該次販賣毒品犯行，係於107年12月21日，核與被告
    丙○○輪流接聽電話之日期無違，至附表一編號4該次販賣毒
    品犯行，既係在被告丙○○加入本案接聽電話行列前所發生，
    因此該通電話自不可能是由丙○○所接聽，雖無疑義，惟並無
    證據證明附表一編號4所示接聽該第3 通電話之女子聲音，
    與附表一編號16所示接聽第3通電話之女子聲音為同一人，
    從而無法排除附表一編號16所示第3通電話為被告丙○○所接
    聽，且本案檢察官並未起訴被告丙○○在107年12月加入擔任
    接聽電話工作前之販賣毒品行為，是以在被告丙○○於107年1
    2月加入本案並擔任接聽電話工作前，本案販毒集團是否有
    另一名女子與乙○○○共同接聽公線購毒者電話，尚屬另外一
    事，並不影響被告丙○○自107年12月後僅與被告乙○○○共同接
    聽購毒者電話之事實認定，是辯護人所陳，尚非可採。
  8.由1至7可知，上開門號電話於附表一編號16所示交易時間之
    3通電話，係由被告丙○○與被告乙○○○輪流接聽，且第3 通電
    話係由被告丙○○所接聽，故被告丙○○參與附表一編號16所示
    販賣第三級毒品犯行無訛。
　㈢按若社會事實關係相同，縱犯罪之時間、處所、方法、被害
    法益、行為人人數、犯罪之形式略有差異，對於事實之同一
    性並無影響（最高法院108年度台上字第2182號刑事判決意
    旨參照）。以下原判決之誤載、疏漏並不影響判決之本旨，
    由本院逕予更正：
　1.被告丙○○、乙○○○業於原審時一致供稱：「起訴書附表編號3
    之接聽電話者為丙○○」等語（見原審卷一第186頁），是起
    訴書附表編號3「接聽電話者」欄記載為「乙○○○或丙○○」當
    屬誤載，業經原審蒞庭檢察官當庭更正如附表一編號1「接
    聽電話者/公線電話門號」欄所示之「丙○○」等情，有原審
    準備程序筆錄在卷可佐（見原審卷一第189頁）。
　2.又起訴書附表編號1至16「交易時間」欄，應更正為「聯繫
    交易時間」，且起訴書附表編號1至16所載之交易時間，尚
    有未足，補充更正如附表一編號1至16「聯繫交易時間」欄
    所示之內容，上開更正及補充均於起訴書事實同一性不生影
    響，本院自得依更正及補充後之事實予以審理，併予敘明。
  ㈣又按政府查緝販賣毒品犯行無不嚴格執行，且販賣毒品罪係
    重罪，若無利可圖，衡情一般持有毒品者，當不致輕易將持
    有之毒品交付他人。且販賣毒品乃違法行為，非可公然為之
    ，且有其獨特之販售路線及管道，亦無公定之價格，復可任
    意增減其分裝之數量，而每次買賣之價量，亦可能隨時依市
    場貨源之供需情形、交易雙方之關係深淺、資力、對行情之
    認知、可能風險之評估、查緝是否嚴緊，及購買者被查獲時
    供述購買對象之可能性風險評估等諸般事由，而異其標準，
    非可一概而論，是販賣之利得，誠非固定，縱使販賣之人從
    價差或量差中牟利方式互異，其意圖營利之非法販賣行為仍
    屬同一。又販賣利得，除經被告供明，或因帳冊記載致價量
    至臻明確外，確實難以究明。然一般民眾均普遍認知毒品價
    格非低、取得不易，且毒品交易向為政府查禁森嚴，一經查
    獲，並對販毒者施以重罰，衡諸常情，倘非有利可圖，殊無
    必要甘冒持有毒品遭查獲、重罰之極大風險，無端親至交易
    處所，或於自身住處附近交易毒品，抑或購入大量毒品貯藏
    ，徒招為警偵辦從事毒品販賣之風險。從而，除確有反證足
    資認定提供他人毒品者所為係基於某種非圖利本意之原委外
    ，通常尚難因無法查悉其買進、賣出之差價，而諉無營利之
    意思，或阻卻販賣犯行之追訴，以免知過坦承者難辭重典，
    飾詞否認者反得逞僥倖，反失情理之平。又毒品危害防制條
    例所稱之「販賣」，係指有償之讓與行為，包括以「金錢買
    賣」或「以物易物」（即互易）等態樣在內；祇要行為人在
    主觀上有藉以營利之意圖，而在客觀上有以毒品換取金錢或
    其他財物之行為，即足當之；至於買賣毒品之金額或所換得
    財物之實際價值如何，以及行為人是否因而獲取價差或利潤
    ，均不影響販賣毒品罪之成立（最高法院104年度台上字第3
    56號判決意旨參照）。本件被告丁○○於原審審理時供稱：「
    扣除接聽電話者及司機的開支，伊販賣1包1,000元的愷他命
    ，約可獲得160元的利潤，販賣1包2,000元的愷他命，約可
    獲利340元的利潤。」等語（見原審卷一第158頁）；被告甲○○於原審審理時供稱：「伊代接電話沒有報酬，但伊當司機
    送1趟小包售價1,000元之愷他命可賺150元，送大包售價2,0
    00元之愷他命可賺300元。」等語（見原審卷一第170頁）；
    被告乙○○○於原審審理時供稱：「伊負責接聽公線電話的報
    酬是以日薪計算，1天1,800元。伊從事接聽公線電話之工作
    ，所得報酬係以每次毒品交易成功按該次毒品交易金額（2,
    000元或1,000元），抽取300元或150元之報酬。」等語（見
    原審卷一第189、312頁）；被告丙○○於原審供稱：「伊負責
    接聽公線電話的報酬是1天1,500元，若當日接聽電話成功販
    賣1次價格2,000元之愷他命可得報酬300元。」等語（見原
    審卷一第190、299頁）；另共犯劉富安於原審審理時亦供稱
    ：「伊接電話沒有報酬，但伊當司機送1包售價1,000元之愷
    他命可賺150元，送1包售價2,000元之愷他命可賺300元。」
    等語（見原審卷一第189頁）；足認被告丁○○、甲○○、乙○○○
    、丙○○與劉富安在主觀上均確有藉販賣毒品以營利之意圖甚
    明。
  ㈤綜上所述，被告丙○○辯稱上開門號電話於附表一編號16所示
    交易時間之第3通電話並非其接聽云云，要屬事後卸責之詞
    ，殊無足採，其參與附表編號16之販賣第三級毒品犯行無訛
    。又被告丁○○(附表一編號1至16所示)、甲○○(附表一編號1
    、2、4、6、11、12、13、15所示)、乙○○○(附表一編號2、4
    至16所示)、丙○○(附表一編號3所示)就上開出於任意性之自
    白與事實相符，可以採信。本件事證明確，被告丁○○、甲○○
    、乙○○○、丙○○之上開販賣第三級毒品犯行(被告丁○○共16次
    、被告甲○○共8次、被告乙○○○共14次、被告丙○○共2次)，均
    堪認定，皆應依法論科。至被告丙○○及其辯護人聲請本院送
    被告丙○○測謊，以證明其並無如附表編號16所示犯行，因本
    件事證已明，業如上述，且依現今刑事訴訟實務及修法方向
    ，本院認並無對被告丙○○測謊之必要，附此說明。
二、論罪之說明：
  ㈠新舊法比較：
　　被告丁○○、甲○○、乙○○○、丙○○等4人所犯如犯罪事實一所示
    之行為後，毒品危害防制條例於109年1月15日總統華總字第
    1000004091號修正公布，於同年7月15日施行，茲比較如下
    ：
  1.毒品危害防制條例第4條第3項：
　  修正前該條項規定：「製造、運輸、販賣第三級毒品者，處
    7年以上有期徒刑，得併科新臺幣700萬元以下罰金。」，修
    正施行後則規定：「製造、運輸、販賣第三級毒品者，處7
    年以上有期徒刑，得併科新臺幣1,000萬元以下罰金。」，
    經比較新舊法之結果，被告行為後之法律並未較有利，依刑
    法第2條第1項前段規定，自應適用行為時即修正施行前毒品
    危害防制條例第4條第3項之規定處罰。　
  2.毒品危害防制條例第17條第2項：
　　毒品危害防制條例第17條第2項，於修正施行前規定：「犯
    第4條至第8條之罪於偵查及審判中均自白者，減輕其刑。」
　　，修正施行後則規定：「犯第4條至第8條之罪於偵查及歷次
    審判中均自白者，減輕其刑。」經比較新舊法結果，修正施
    行後毒品危害防制條例第17條第2項規定，係以被告於歷次
    審判中均自白犯罪者，作為減刑之要件，而所謂歷次審判中
    均自白，係指歷次事實審審級（包括更審、再審或非常上訴
    後之更為審判程序），且於各該審級中，於法官宣示最後言
    詞辯論終結時，被告為自白之陳述而言，是修正後之規定並
    未較為有利，依刑法第2條第1項前段規定，應仍適用行為時
    即修正施行前毒品危毒品危害防制條例第17條第2項規定。
　3.至毒品危害防制條例第17條第1項規定「犯第4條至第8條、
    第10條或第11條之罪，供出毒品來源，因而查獲其他正犯或
    共犯者，減輕或免除其刑。」並未修正。　
　㈡核被告丁○○如附表一編號1至10、第12至16所示之犯行，均係
    犯修正前毒品危害防制條例第4條第3項之販賣第三級毒品罪
    （共15罪）、如附表一編號11所示之犯行(1罪)，係犯修正
    前同條例第4條第6項、第3項之販賣第三級毒品未遂罪（1罪
    ）；被告甲○○如附表一編號1、2、4、6、12、13、15所示之
    犯行，均係犯修正前毒品危害防制條例第4條第3項之販賣第
    三級毒品罪（共7罪）、如附表一編號11所示之犯行(1罪)，
    係犯修正前同條例第4條第6項、第3項之販賣第三級毒品未
    遂罪（1罪）；被告乙○○○如附表一編號2、4至10、12至16所
    示之犯行，均係犯修正前毒品危害防制條例第4條第3項之販
    賣第三級毒品罪（共13罪）、如附表一編號11所示之犯行(1
    罪)，係犯修正前同條例第4條第6項、第3項之販賣第三級毒
    品未遂罪（1罪）；被告丙○○如附表一編號3、16所示之犯行
    ，均係犯修正前毒品危害防制條例第4條第3項之販賣第三級
    毒品罪（共2罪）。被告丁○○、甲○○、乙○○○、丙○○等4人各
    次販賣、販賣未遂前意圖販賣而持有第三級毒品之低度行為
    ，分別為販賣、販賣未遂之高度行為所吸收，均不另論罪。
  ㈢按共同正犯間，非僅就其自己實行之行為負其責任，並在犯
    意聯絡之範圍內，對於他共同正犯所實行之行為，亦應共同
    負責。又刑法第28條之共同正犯和第30條第1項之幫助犯，
    其最大的不同，即在於行為人所參與的客觀作為，倘係構成
    犯罪要件以「內」者，屬共同正犯；若為構成要件以「外」
    者，才是幫助犯。舉販賣行為為例，凡是洽談買賣條件、運
    送貨品、收取價金，依社會通念，乃構成賣方整體販賣行為
    的一部分，故祇要有一於此，就已該當。因此，替賣方接聽
    電話、約定交易量價、地點、跑腿送貨、收款轉交，既然認
    知內容、用意，而參與交易的客觀作為，則無論有無共同犯
    罪之主觀意思，當然仍應成立賣方的共同正犯，不容以僅為
    居間促成買賣，屬於幫助買方購物的角色而混淆飾卸（最高
    法院105年度台上字第2792號判決見解參照）。是被告丁○○
    就附表一編號1至16所示之犯行、被告甲○○就附表一編號1、
    2、4、6、11、12、13、15所示之犯行、被告乙○○○就如附表
    一編號2、4至16所示之犯行、被告丙○○如附表一編號3、16
    所示之犯行與共同被告劉富安如附表一編號1、3 、7、8、1
    5、16所示之犯行，分別與其餘共犯彼此間互有犯意聯絡與
    行為分擔，均應依刑法第28條之規定，論以共同正犯。又被
    告丁○○16次分別販賣第三級毒品既、未遂之犯行、被告甲○○
    8次分別販賣第三級毒品既、未遂之犯行、被告乙○○○14次分
    別販賣第三級毒品既、未遂之犯行、被告丙○○2次分別販賣
    第三級毒品既遂犯行，均犯意各別，行為互殊，均應分論併
    罰。
  ㈣被告丁○○、甲○○、乙○○○就附表一編號11所示之犯行，已著手
    於販賣第三級毒品予黃誼安之行為，惟因證人黃誼安擬賒帳
    遭甲○○拒絕而止於販賣未遂階段，爰依刑法第25條第2項之
    規定，均按既遂犯之刑減輕之。
  ㈤刑之減輕事由：
  1.依修正前毒品危害防制條例第17條第2項減輕部分：
　　被告丁○○就附表一編號1至16所示之犯行、被告甲○○就起附
    表一編號1、2、4、6、11、12、13、15所示之犯行、被告乙○○○就附表一編號2、4至16所示之犯行、被告丙○○如附表一
    編號3所示之犯行，均於偵查、原審及本院審理時，自白不
    諱，業如前述，爰均依修正前毒品危害防制條例第17條第2
    項減輕其刑，被告丁○○、甲○○、乙○○○如附表一編號11所示
    販賣第三級毒品未遂部分，並均依法遞減之。至被告丙○○就
    附表一編號16所示之罪，既於原審及本院審理時否認該次犯
    行，即無前開減輕規定之適用，附此敘明。
  2.本件無毒品危害防制條例第17條第1項規定之適用：
    按毒品危害防制條例第17條第1項規定：「犯第4條至第8 條
    、第10條或第11條之罪，供出毒品來源因而查獲其他正犯或
    共犯者，減輕或免除其刑。」，所謂「供出毒品來源，因而
    查獲」，係指被告翔實供出毒品來源之具體事證，因而使有
    偵查（或調查）犯罪職權之公務員知悉而對之發動偵查（或
    調查），並因而查獲者而言（最高法院105年度台上字第229
    8號判決意旨參照），是以如僅供出毒品來源因為何人，而
    使偵查機關發動偵查，然尚未能查獲其他正犯或共犯者，即
    與上開減免規定之要件不合，自無該減免規定之適用。經查
    ：原審經被告丁○○之辯護人請求調查所稱上游王韋強販賣毒
    品部分，分別函詢桃園市政府警察局蘆竹分局及臺灣桃園地
    方檢察署，經各該單位回函載稱：「本分局依據被告丁○○之
    指證而著手偵查犯罪嫌疑人王韋強販賣第三級毒品犯行，惟
    經偵查後發現王韋強未居住於戶籍地不知去向，且無法查得
    其使用電話、車輛及居住址，致未查獲涉嫌販賣毒品犯行等
    情」等語（見原審卷一第223頁）及「有關貴院函詢事項，
    本署未查獲毒品來源。」等語（見原審卷一第225頁），是
    以本件尚未因被告丁○○供出毒品來源因而查獲毒品上游王韋
    強販賣毒品之事實，尚與上開減刑要件不符，而無該項減免
    規定之適用。
  3.本件無刑法第59條規定酌減其刑之說明：
    被告丁○○之辯護人陳稱：「被告丁○○於偵審中均坦承認錯，
    犯以態度良好。又其販賣毒品利潤不高，每次販賣之數量非
    高，不可與大盤毒梟相比，惡性尚輕，且目前尚靠母親獨自
    扶養女兒及家人接濟生活，另所販賣毒品之對象又係經常施
    用毒品之人情節甚為輕微。」等語、被告甲○○之辯護人陳稱
    ：「被告甲○○販毒品之數量均微、獲利非多，情節尚輕，危
    害非重。」等語、被告乙○○○之辯護人陳稱：「被告乙○○○於
    行為時年僅23歲，之前並無前科，素行良好，因分擔家計，
    一時失慮致罹刑章，且各次販賣毒品數量非大，惡性不大，
    又查獲後配合警方辦案，態度甚佳，雖得依毒品危害防制條
    條第17條第2項減刑後，仍有3年半以上之徒刑，仍屬情輕法
    重」等語、被告丙○○之辯護人陳稱：「被告丙○○自幼單親，
    從小靠打工維生，19歲自苗栗北上求職，因107年間遭解僱
    付不出房租，在乙○○○邀約下從事接線生工作，後知悉為販
    賣毒品行為，然為了生活開銷，暫且從事，至過年前即遭查
    獲，被告於行為時年僅21歲，參與程序不深。」等語，均請
    求依刑法第59條酌減其刑等語。惟按刑法第59條規定之酌量
    減輕其刑，必須犯罪另有特殊之原因與環境，在客觀上足以
    引起一般同情，認為即使予以宣告法定最低度刑，猶嫌過重
    者，始有其適用。此所謂法定最低度刑，固包括法定最低本
    刑；惟遇有其他法定減輕之事由者，則應係指適用其他法定
    減輕事由減輕其刑後之最低度刑而言。倘被告別有法定減輕
    事由者，應先適用法定減輕事由減輕其刑後，猶認其犯罪之
    情狀顯可憫恕，即使科以該減輕後之最低度刑仍嫌過重者，
    始得適用刑法第59條規定酌量減輕其刑（最高法院100年度
    台上字第744號判決意旨參照），至於被告之素行、家庭狀
    況、犯罪動機、手段及犯後態度等情狀，僅可為法定刑內從
    輕科刑之標準，不得據為酌量減輕之理由。查被告丁○○、甲○○、乙○○○、丙○○等4人販賣第三級毒品對社會風氣及治安危
    害重大，為政府嚴加查緝之重大犯罪，其等無視政府反毒政
    策及宣導，明知毒品對人體身心健康危害之烈，竟仍為本案
    販賣毒品犯行，對毒品來源之提供者大有助益，且影響所及
    ，非僅買受毒品者個別之生命、身體受其侵害，社會、國家
    之法益亦不能免，為害之鉅，當非被告之生命、身體法益所
    可比擬，自應嚴厲規範，實難認另有特殊之原因或堅強事由
    ，而在客觀上足以引起一般同情之處；況本案就被告丁○○、
    甲○○、乙○○○、丙○○等4人所犯販賣第三級毒品罪已自白部分
    ，均已適用修正前毒品危害防制條例第17條第2項予以減輕
    其刑，要無情輕法重之憾，自無依刑法第59條規定酌量減輕
    其刑之餘地，至辯護人所陳被告等4人之素行、家庭狀況、
    犯罪動機、手段及犯後態度等事項，已斟酌在法定刑內從輕
    科處，自不得據為酌量減輕之理由，附此敘明。
三、維持原判決及駁回上訴之理由：
  ㈠原審以被告丁○○、甲○○、乙○○○、丙○○等4人犯罪事證明確，
    適用修正前毒品危害防制條例第4條第3項、第6項、第17條
    第2項、毒品危害防制條例第19條第1項，刑法第11條、第2
    條第1項前段、第28條、第25條第2項、第51條第5款、第38
    條第1項、第2項前段、第38條之1第1項前段、第3項等規定
    ，並審酌被告丁○○、甲○○、乙○○○、丙○○等4人之素行資料、
    犯罪之動機、目的、手段，其等明知愷他命戕害人體身心健
    康甚鉅，竟販賣以牟利，不僅擴大毒品之流通範圍，且對社
    會風氣及治安造成危害，暨其等各次販賣上開毒品之數量、
    價格、所得之不法利益，參酌其等犯後是否坦承犯行之犯後
    態度，及各次販賣所得之報酬，兼衡被告丁○○自陳高中畢業
    之智識程度、未婚、家中有未成年女兒待其扶養、月入4萬
    元之家庭生活及經濟狀況（見偵字第6883號卷第15、76、14
    1、153頁；原審卷一第104、107、108、417、418頁；本院
    第469頁）；被告甲○○自陳高中肄業之智識程度、未婚、育
    有1名8個月幼兒、月入8萬元家庭生活及經濟狀況（見偵字
    第4538號卷第8頁；本院第469、470頁）；被告乙○○○自陳高
    中畢業之智識程度、未婚、月入2至3萬元之家庭經濟狀況（
    見偵字第4536號卷第8頁；本院第470頁）；被告丙○○自陳高
    職畢業之智識程度、目前從事廢油回收工作，月入2萬元、
    未婚之家庭生活及經濟狀況（見偵字第4539號卷第6頁；原
    審卷二第86、91頁；本院第469頁）等一切情狀，分別量處
    被告丁○○、甲○○、乙○○○、丙○○等4人如主文即附表一各編號
    「原判決主文」欄所示之刑，且考量被告等4人就附表一各
    編號所示之罪態樣同一，責任非難重複之程度高，其等販賣
    毒品之數量尚低，及從中獲得不法利益非鉅等情，本於罪責
    相當之要求，在上開內、外部性界限範圍內，綜合斟酌被告
    被告丁○○、甲○○、乙○○○、丙○○等4人犯罪行為之不法與罪責
    程度，及對其施以矯正之必要性，就被告被告丁○○、甲○○、
    乙○○○、丙○○等4人分別定其應執行刑有期徒刑8年10月、6年
    、7年10月、7年6月，且被告丙○○經宣告之有期徒刑超過2年
    不符合緩刑之要件；復就沒收說明：1.按違禁物，不問屬於
    犯罪行為人與否，沒收之，刑法第38條第1項定有明文；次
    按毒品危害防制條例第18條第1項後段應沒入銷燬之毒品，
    專指查獲施用或持有之第三、四級毒品而言；倘係查獲製造
    、運輸、販賣、意圖販賣而持有、以非法方法使人施用、引
    誘他人施用或轉讓第三、四級毒品，既屬同條例相關法條明
    文規定處罰之犯罪行為，即非該條項應依行政程序沒入銷燬
    之範圍。又同條例第19條第1項所定「供犯罪所用之物」，
    係指犯第4條至第9條、第12條、第13條或第14條第1項、第2
    項之罪所用之物，不包括毒品本身在內，是尚不得援用此項
    規定為第三、四級毒品之沒收依據。再同條例對於查獲之製
    造、運輸、販賣、意圖販賣而持有、以非法方法使人施用、
    引誘他人施用及轉讓第三、四級毒品之沒收，並無特別規定
    ，如其行為已構成犯罪，則該毒品即屬不受法律保護之違禁
    物，應回歸刑法之適用，依刑法第38條第1項之規定沒收之
    ，始為適法（最高法院96年度台上字第727號、100年度台上
    字第882號判決意旨參照）；再以營利為目的販入毒品，經
    多次販賣後，持有剩餘毒品被查獲者，其各次販賣毒品行為
    如併合處罰，該持有剩餘毒品之低度行為，應僅為最後一次
    販賣毒品之高度行為所吸收，不另論罪。故就該查獲之剩餘
    毒品，祗能於最後一次之販賣毒品罪宣告沒收銷燬，不得於
    各次販賣毒品罪均宣告沒收銷燬（最高法院105年度台上字
    第2174號判決意旨參照）；復按毒品危害防制條例第18條第
    1項前段規定查獲之第一、二級毒品，不問屬於犯人與否，
    均沒收銷燬之，其所稱「查獲之毒品」，係指經認定與被告
    犯罪事實有關聯之毒品，始足當之，與是否自現場查獲、扣
    押所得無關，即於現場查獲、扣押者，苟不具上開關聯性，
    仍無該規定之適用（最高法院102年台上字第196號判決意旨
    參照）；經查：⑴扣案如附表二編號17之愷他命1包（毛重20
    .314公克、淨重19.894公克，取樣0.0351公克，驗餘淨重19
    .8589公克），經送鑑驗結果，檢出第三級毒品愷他命成分
    ，有前揭毒品鑑定書在卷可稽，為被告甲○○多次販賣後持有
    之剩餘毒品，業據被告甲○○自承在卷（見原審卷一第172、2
    88、289頁），連同無法析離一併視為第三級毒品之包裝袋
    ，應依刑法第38條第1項規定，於其等最後一次販賣第三級
    毒品罪行即附表一編號15所示罪名項下宣告沒收，至於鑑驗
    用罄部分，既已滅失，自不為沒收之諭知；⑵扣案如附表二
    編號18、19所示被告甲○○所有之毒品咖啡包，雖均含有第三
    級毒品成分，然無證據證明其純質淨重達20公克以上（經比
    較新舊法，以適用109年7月15日修正生效前之毒品危害防制
    條例第11條第5項規定對被告較為有利）或與本案有關，尚
    不成立犯罪，復依毒品危害防制條例第18條第1項後段規定
    ，由主管機關為沒入銷燬之，要非法院得逕為諭知之事項，
    不併予宣告沒收；⑶扣案如附表二編號20所示之大麻2包，係
    被告甲○○所有供其自己施用之物，業據其於原審供明在卷（
    見原審卷一第172頁），公訴意旨復敘明業經該署以108年度
    毒偵字第1913號被告甲○○施用毒品案件處置中，是該扣案第
    二級毒品大麻2包尚與本案犯行無涉，自無從依前開規定宣
    告沒收；2.按犯毒品危害防制條例第4條至第9條、第12條、
    第13條或第14條第1項、第2項之罪者，其供犯罪所用之物，
    不問屬於犯罪行為人與否，均沒收之，毒品危害防制條例第
    19條第1項定有明文；次按犯販賣第一、二級毒品罪，其供
    犯罪所用之財物，固應優先適用毒品危害防制條例第19條第
    1項義務沒收之規定，宣告沒收；但如係供犯罪預備之物，
    則不能適用上開特別規定，而應依刑法第38條第1項第2款（
    舊法）為沒收之諭知（最高法院105年台上字第742號判決意
    旨參照）。又前數次販賣毒品所使用之分裝袋，屬供販賣毒
    品所用之物品，已隨同毒品買賣而一併交予買方，前數次買
    賣毒品交易業已完成，與剩餘之分裝袋脫鉤而無關連，故剩
    餘之分裝袋，僅係預備供最後一次販毒所用，祇能於最後一
    次之販賣毒品罪刑項下宣告沒收（本院105年上訴字第2686
    號判決參照）；⑴扣案如附表二編號13至16所示之物，均係
    被告甲○○所有或持有，供其犯附表一編號1、2、4、6、11至
    13、15所示各次販賣愷他命所使用之物；扣案如附表二編號
    22所示之物，係被告乙○○○所有，供其犯附表一編號2、4至1
    6所示各次販賣愷他命所使用之物，業據被告甲○○、乙○○○分
    別於原審供述在卷（見原審卷一第189、190、289頁），應
    依毒品危害防制條例第19條第1項之規定，不問屬於犯罪行
    為人與否，分別其等所犯附表一各該編號所示罪刑項下宣告
    沒收；⑵扣案如附表一編號12所示之分裝袋（夾鍊袋）各1包
    、分別係被告甲○○所有，惟既尚未使用稀釋及分裝毒品，應
    僅係預備供將來販賣稀釋及分裝毒品之用，應依刑法第38條
    第2項前段諭知沒收，且應於被告甲○○最後1次販賣第三級毒
    品即附表一編號15所示罪刑項下，均宣告沒收之；⑶至扣案
    如附表編號23所示之存摺1本，係被告乙○○○所有，與本案無
    關、編號24所示之手機1支，係被告丁○○所有，亦與本案販
    賣毒品行為無關等情，業據丁○○、甲○○分別供述在案（見原
    審卷一第158、172頁），均不予宣告沒收；⑷至未扣案被告
    丁○○所有供本案犯罪所用之公線手機3支（廠牌型號：HTC、
    藍色及粉紅色，含門號0000000000、0000000000、00000000
    00號SIM卡各1枚）、被告丙○○所有供本案犯罪使用之手機1
    支（廠牌/ 型號：iPhone8、4.7吋，含門號0000000000號SI
    M卡1枚），均未據扣案，固非不得依毒品危害防制條例第19
    條第1項規定沒收之，然無證據證明該等手機及SIM卡現仍存
    在，客觀上難以查證該等手機之價額，復因科技日新月異，
    遭汰換之隔代手機交易價值大減，此乃市場交易常情，被告
    犯罪之時間在107年11、12月間，距今時日已久，估算折舊
    以後，幾無價值，又該等SIM卡價值甚微，沒收宣告顯然欠
    缺刑法上之重要性，依刑法第38條之2第3項規定，均不予宣
    告沒收、追徵；3.按毒品危害防制條例第19條第2項固規定
    ，犯第4條之罪所使用之水、陸、空交通工具，沒收之，但
    此項規定未有「不問屬於犯人與否，沒收之」之規定，故仍
    以屬於犯人所有者為限，始得沒收（最高法院100年度台上
    字第4718號判決參照）；次按毒品危害防制條例第19條第2
    項規定「犯第四條之罪所使用之水、陸、空交通工具，沒收
    之」。依92年7月9日修正本條例，就第19條之立法說明：「
    第三項（105年6月22日修正移為第二項）所定應沒收之水、
    陸、空交通工具，依據實務上向來之見解，係指專供犯第四
    條之罪所使用之交通工具並無疑義，故本項不需再予修正。
    」足見依本項規定沒收之交通工具，以專供犯第4條之罪所
    使用者為限，且屬於犯罪行為人者，始得沒收。所謂「專供
    」犯第4條之罪，係指該水、陸、空交通工具之使用與行為
    人犯第4條之罪有直接關聯性，並依社會通念具有促使該次
    犯罪行為實現該構成要件者而言，若只是前往犯罪現場之交
    通工具，即不屬之。題旨張三交易之毒品2包，可隨身攜帶
    ，縱駕車前往，僅作為其代步之工具，尚非專供犯第4條之
    罪之交通工具，不得依上開規定沒收（最高法院108年度第4
    次刑事庭會議決議參照）；扣案如附表二編號10、21及25所
    示之車輛，分別係被告劉富安、甲○○及丁○○所有，供平常代
    步之工具，僅於附表一各編號所示販賣毒品行為時駕駛各該
    車輛前往交易，尚非專供販賣毒品之用等情，業據渠等供述
    在卷（見原審卷一第160、172、190頁），是上開扣案車輛
    僅屬前往犯罪現場之交通工具，尚非促使該等犯罪行為實現
    構成要件，與犯罪不具直接關聯性，揆諸上開最高法院判決
    意旨，自非屬「專供」犯罪所使用之交通工具，均不得依上
    述條文規定宣告沒收；4.按犯罪所得，屬於犯罪行為人者，
    沒收之。但有特別規定者，依其規定；沒收，於全部或一部
    不能沒收或不宜執行沒收時，追徵其價額；宣告前2條之沒
    收或追徵，有過苛之虞、欠缺刑法上之重要性、犯罪所得價
    值低微，或為維持受宣告人生活條件之必要者，得不宣告或
    酌減之，刑法第38條之1第1項、第3項、第38條之2第2項分
    別定有明文；又二人以上共同犯罪，關於犯罪所得之沒收、
    追繳或追徵，倘個別成員並無犯罪所得，且與其他成員對於
    所得亦無事實上之共同處分權時，同無「利得」可資剝奪，
    特別在集團性或重大經濟、貪污犯罪，不法利得龐大，一概
    採取絕對連帶沒收、追繳或追徵，對未受利得之共同正犯顯
    失公平。因此，有關共同正犯犯罪所得之沒收、追繳或追徵
    ，應採沒收或追徵應就各人所分得者為之之見解。而所謂各
    人「所分得」，係指各人「對犯罪所得有事實上之處分權限
    」，法院應視具體個案之實際情形而為認定：倘若共同正犯
    各成員內部間，對於不法利得分配明確時，固應依各人實際
    分配所得沒收；然若共同正犯成員對不法所得並無處分權限
    ，其他成員亦無事實上之共同處分權限者，自不予諭知沒收
    ；至共同正犯各成員對於不法利得享有共同處分權限時，則
    應負共同沒收之責（最高法院104年度台上字第3937號判決
    意旨亦採同一見解）；⑴被告丁○○部分：被告丁○○自承伊等
    販賣1包價格2,000元、1,000元之愷他命，掌機（代接電話
    的甲○○及劉富安並無報酬）及司機各分別可獲得300元、150
    元的報酬，其餘才是伊的報酬，業如前述。基此，被告丁○○
    如附表一編號1至16各次販賣之犯罪所得，除編號11部分因
    販賣未遂，並無所得外，其餘編號1、9、12至15各次販罪所
    得均為1,700元；編號2、3、7、8各次犯罪所得均為1,400元
    ；編號4、6各次犯罪所得均為700元；編號5、10各次犯罪所
    得均為850元；編號16該次犯罪所得為1,100元，雖均未據扣
    案，然既無刑法第38條之2第2項規定之情形，依刑法第38條
    之1第1項前段、第3項規定，均應於各該編號之罪刑項下宣
    告沒收，並於全部或一部不能沒收或不宜執行沒收時，追徵
    其價額；⑵被告甲○○部分：被告甲○○自承參與附表一編號2、
    15各次犯罪所得均為300元、編號4、6各次犯罪所得均為150
    元等情，已如前述，雖均未據扣案，然既無刑法第38條之2
    第2項規定之情形，依刑法第38條之1第1項前段、第3項規定
    ，均應分別於各該編號罪刑項下宣告沒收，並於全部或一部
    不能沒收或不宜執行沒收時，追徵其價額。另於附表一編號
    1、12、13代接聽電話，及編號11販賣未遂部分，均無犯罪
    所得，自毋庸宣告沒收。至扣案如附表二編號11所示之現金
    64,500元，係其正常所得薪水，與本案無關等情，已據被告
    甲○○自承在卷（見原審卷一第172頁），自不得宣告沒收；⑶
    被告乙○○○部分：被告乙○○○自承參與附表一編號2、7至9、1
    2至16各次犯罪所得均為300元，另參與附表一編號4至6、10
    各次犯罪所得均為150元等情，已如前述，雖均未據扣案，
    然既無刑法第38條之2第2項規定之情形，依刑法第38條之1
    第1項前段、第3項規定，均應分別於各該編號罪刑項下宣告
    沒收，並於全部或一部不能沒收或不宜執行沒收時，追徵其
    價額。至於附表一編號11販賣未遂部分，既無犯罪所得，自
    毋庸宣告沒收；⑷被告丙○○部分：被告丙○○自承參與附表一
    編號3該次犯罪所得為300元，業如前述，另雖否認參與附表
    一編號16所示犯行，惟其確有參與該次犯行，並獲得報酬30
    0元等情，業經本院認定如前，且該等犯罪所得，雖均未據
    扣案，然既無刑法第38條之2第2項規定之情形，依刑法第38
    條之1第1項前段、第3項規定，均應分別於各該次編號罪刑
    項下宣告沒收，並於全部或一部不能沒收或不宜執行沒收時
    ，追徵其價額；⑸按宣告多數沒收者，併執行之，刑法第40
    條之2第1項定有明文；本件被告等4人所犯各罪，經宣告多
    數沒收，依法應併執行之。
  ㈡經核原判決認事用法均無違誤，量刑亦屬妥適。被告丁○○、
    甲○○、乙○○○、丙○○4人上訴主張原判決量刑太重，另被告丙○○亦否認有如附表編號16所示犯行為由，指摘原判決不當，
    惟按關於刑之量定，係實體法上賦予法院得為自由裁量之事
    項，倘其量刑已以行為人之行為罪責為基礎，並斟酌刑法第
    57條各款所列情狀，在法定刑度內，酌量科刑，如無偏執一
    端，致明顯失出失入情形，上級審法院即不得單就量刑部分
    遽指為不當或違法。本件經原判決逐一剖析，並就卷內證據
    資料參互審酌，認定被告丁○○、甲○○、乙○○○、丙○○等4人均
    明知愷他命為第三級毒品不得非法販賣，被告丁○○竟仍犯如
    附表一編號1至10、第12至16所示之販賣第三級毒品既遂犯
    行共15次及如附表一編號11所示之販賣第三級毒品未遂犯行
    1次；被告甲○○犯如附表一編號1、2、4、6、12、13、15所
    示之販賣第三級毒品既遂犯行共7次及如附表一編號11所示
    之販賣第三級毒品未遂犯行1次、被告乙○○○如附表一編號2
    、4至10、12至16所示之販賣第三級毒品既遂犯行共13次及
    附表一編號11所示之販賣第三級毒品未遂犯行1次、被告丙○○如附表一編號3、16所示之販賣第三級毒品既遂犯行2次，
    並審酌刑法第57條各項事由，業如前述，被告謝鑫祥、甲○○
    、乙○○○上訴已均坦承犯行請求從輕量刑；至被告丙○○所犯
    如附表一編號16部分之犯行明確，業如上述；惟被告丁○○、
    甲○○、乙○○○所為共同販賣第三級毒品既遂之次數不少，且
    就被告丁○○、甲○○、乙○○○及被告丙○○所犯之附表一編號3部
    分，均援用修正前毒品危害防制條例第17條第2項規定減輕
    其刑，另就1次未遂犯行部分，亦援用刑法第25條第2項、毒
    品危害防制條例第17條第2項規定遞減輕其刑，業如前述，
    並說明被告等人所為均不符合刑法第59條情輕法重顯堪憫恕
    之酌減其刑要件，是被告丁○○、甲○○、乙○○○、丙○○之上訴
    均無理由，皆應予駁回。
據上論斷，應依刑事訴訟法第368條，判決如主文。
本案經檢察官洪榮甫提起公訴，檢察官張秋雲到庭執行職務。
中　　華　　民　　國　　110 　年　　6 　　月　　9 　　日
　　　　　　　　　刑事第十七庭  審判長法　官  鄭水銓
　　　　　　　　　　　　　　　　　    法　官  李世華
　　　　　　　 　 　　　　　　　　　　法　官  黃雅芬
以上正本證明與原本無異。
如不服本判決，應於收受送達後20日內向本院提出上訴書狀，其
未敘述上訴之理由者並得於提起上訴後20日內向本院補提理由書
（均須按他造當事人之人數附繕本）「切勿逕送上級法院」。
                                      書記官  鄭雅云
中　　華　　民　　國　　110 　年　　6 　　月　　9 　　日
附錄：本案論罪科刑法條全文　　　　　　　　　　　　　　　
修正前毒品危害防制條例第4條：
製造、運輸、販賣第一級毒品者，處死刑或無期徒刑；處無期徒
刑者，得併科新臺幣2 千萬元以下罰金。
製造、運輸、販賣第二級毒品者，處無期徒刑或7 年以上有期徒
刑，得併科新臺幣1 千萬元以下罰金。
製造、運輸、販賣第三級毒品者，處7 年以上有期徒刑，得併科
新臺幣7 百萬元以下罰金。
製造、運輸、販賣第四級毒品者，處5 年以上12年以下有期徒刑
，得併科新臺幣3 百萬元以下罰金。
製造、運輸、販賣專供製造或施用毒品之器具者，處1 年以上7
年以下有期徒刑，得併科新臺幣1 百萬元以下罰金。
前5項之未遂犯罰之。　　　　　　　　　　　　　　　　　　
附表一：
編號 聯繫交易時間(民國) 交易地點 毒品買受者 接聽電話者/公線電話門號 前往交易者 毒品種類/ 金額 (新臺幣)       原判決主文 本院主文   1  （即起訴書附表編號1） 107 年12月2 日上午6 時12分56秒、同日上午6 時27分2 秒、同日上午6時40分23秒許 桃園市○○區○○街00號「思夢樂」 高文隆 甲○○/0000000000 劉富安 愷他命/2,000元 丁○○共同販賣第三級毒品，處有期徒刑參年拾月。未扣案犯罪所得新臺幣壹仟柒佰元沒收，於全部或一部不能沒收或不宜執行沒收時，追依其價額。 甲○○共同販賣第三級毒品，處有期徒刑參年捌月。扣案如附表二編號13至16所示之物均沒收。 劉富安共同販賣第三級毒品，處有期徒刑參年捌月。扣案如附表二編號4 至6 所示之物均沒收；扣案如附表二編號1 所示之犯罪所得新臺幣參佰元沒收（已確定）。 上訴駁回。   2  （即起訴書附表編號2 ） 107 年12月3 日下午9 時13分30秒、同日下午9 時33分40秒、同日下午9時34分28秒、同日下午9 時51分16秒 桃園市○○區○○街00號「思夢樂」 高文隆 乙○○○/0000000000 甲○○ 愷他命/2,000 元 丁○○共同販賣第三級毒品，處有期徒刑參年拾月。未扣案犯罪所得新臺幣壹仟肆佰元沒收，於全部或一部不能沒收或不宜執行沒收時，追依其價額。 甲○○共同販賣第三級毒品，處有期徒刑參年捌月。扣案如附表二編號13至16所示之物沒收；未扣案犯罪所得新臺幣參佰元沒收，於全部或一部不能沒收或不宜執行沒收時，追依其價額。 乙○○○共同販賣第三級毒品，處有期徒刑參年捌月。扣案如附表二編號22所示之物沒收；未扣案犯罪所得新臺幣參佰元沒收，於全部或一部不能沒收或不宜執行沒收時，追依其價額。 上訴駁回。    3  （即起訴書附表編號3 ） 107 年12月6 日上午7 時3分24秒 桃園市桃園區國際路、中山路口「伊斯敦眼鏡行」 高文隆 丙○○（起訴書附表編號3之接聽電話者，誤載為「乙○○○或丙○○」，業經檢察官當庭更正為「丙○○」）/0000000000 劉富安 愷他命/2,000元 丁○○共同販賣第三級毒品，處有期徒刑參年拾月。未扣案犯罪所得新臺幣壹仟肆佰元沒收，於全部或一部不能沒收或不宜執行沒收時，追依其價額。 丙○○共同販賣第三級毒品，處有期徒刑參年捌月。未扣案犯罪所得新臺幣參佰元沒收，於全部或一部不能沒收或不宜執行沒收時，追依其價額。 劉富安共同販賣第三級毒品，處有期徒刑參年捌月。扣案如附表二編號3 至6 所示之物沒收；扣案如附表二編號1 所示之犯罪所得新臺幣參佰元沒收（已確定）。 上訴駁回。   4  （即起訴書附表編號4 ） 107 年11月25日下午4 時0分43秒、同日下午4 時14分19秒、同日下午4時17分41秒 桃園市○○區○○街00號「7-11」 黃傑隆 乙○○○/0000000000 甲○○ 愷他命/1,000 元 丁○○共同販賣第三級毒品，處有期徒刑參年拾月。未扣案犯罪所得新臺幣柒佰元沒收，於全部或一部不能沒收或不宜執行沒收時，追依其價額。 甲○○共同販賣第三級毒品，處有期徒刑參年捌月。扣案如附表二編號13至16所示之物沒收；未扣案犯罪所得新臺幣壹佰伍拾元沒收，於全部或一部不能沒收或不宜執行沒收時，追依其價額。 乙○○○共同販賣第三級毒品，處有期徒刑參年捌月。扣案如附表二編號22所示之物沒收；未扣案犯罪所得新臺幣壹佰伍拾元沒收，於全部或一部不能沒收或不宜執行沒收時，追依其價額。 上訴駁回。   5  （即起訴書附表編號5 ） 107 年11月26日下午10時57分、59秒、同日下午11時5分39秒、同日下午11時8 分45秒 桃園市○○區○○街00號「7-11」 黃傑隆 乙○○○/0000000000 丁○○ 愷他命/1,000元 丁○○共同販賣第三級毒品，處有期徒刑參年拾月。未扣案犯罪所得新臺幣柒佰元沒收，於全部或一部不能沒收或不宜執行沒收時，追依其價額。 乙○○○共同販賣第三級毒品，處有期徒刑參年捌月。扣案如附表二編號22所示之物沒收；未扣案犯罪所得新臺幣參佰元沒收，於全部或一部不能沒收或不宜執行沒收時，追依其價額。 上訴駁回。   6  （即起訴書附表編號6 ） 107 年11月29日下午7 時36分47秒、同日下午8 時3分17秒 桃園市○○區○○街00號「7-11」 黃傑隆 乙○○○/0000000000 甲○○ 愷他命/1,000 元 丁○○共同販賣第三級毒品，處有期徒刑參年拾月。未扣案犯罪所得新臺幣柒佰元沒收，於全部或一部不能沒收或不宜執行沒收時，追依其價額。 甲○○共同販賣第三級毒品，處有期徒刑參年捌月。扣案如附表二編號13至至16所示之物均沒收；未扣案犯罪所得新臺幣壹佰伍拾元沒收，於全部或一部不能沒收或不宜執行沒收時，追依其價額。 乙○○○共同販賣第三級毒品，處有期徒刑參年捌月。扣案如附表二編號22所示之物沒收；未扣案犯罪所得新臺幣壹佰伍拾元沒收，於全部或一部不能沒收或不宜執行沒收時，追依其價額。 上訴駁回。   7  （即起訴書附表編號7 ） 107 年12月9 日上午9 時4分36秒、同日上午9 時10分39秒、同日上午9時13分16秒 桃園市○○區○○路00號「7-11」 徐煌其 乙○○○/0000000000 劉富安 愷他命/2,000元 丁○○共同販賣第三級毒品，處有期徒刑參年拾月。未扣案犯罪所得新臺幣壹仟肆佰元沒收，於全部或一部不能沒收或不宜執行沒收時，追依其價額。 乙○○○共同販賣第三級毒品，處有期徒刑參年捌月。扣案如附表二編號22所示之物沒收；未扣案犯罪所得新臺幣參佰元沒收，於全部或一部不能沒收或不宜執行沒收時，追依其價額。 劉富安共同販賣第三級毒品，處有期徒刑參年捌月。扣案如附表二編號4 至6 所示之物沒收；扣案如附表二編號1 所示之犯罪所得新臺幣參佰元沒收（已確定）。 上訴駁回。   8  （即起訴書附表編號8 ） 107 年12月10日上午11時9分44秒、同日上午11時12分5 秒、同日上午11時19分25秒 桃園市○○區○○路00號「7-11」 徐煌其 乙○○○/0000000000 劉富安 愷他命/2,000元 丁○○共同販賣第三級毒品，處有期徒刑參年拾月。未扣案犯罪所得新臺幣壹仟肆佰元沒收，於全部或一部不能沒收或不宜執行沒收時，追依其價額。 乙○○○共同販賣第三級毒品，處有期徒刑參年捌月。扣案如附表二編號22所示之物沒收；未扣案犯罪所得新臺幣參佰元沒收，於全部或一部不能沒收或不宜執行沒收時，追依其價額。 劉富安共同販賣第三級毒品，處有期徒刑參年捌月。扣案如附表二編號4 至6 所示之物沒收；扣案如附表二編號1 所示之犯罪所得新臺幣參佰元沒收（已確定）。 上訴駁回。   9  （即起訴書附表編號9 ） 107年11月25日下午5 時52分22秒、同日下午5 時53分24秒、同日下午6時12分58秒、同日下午6 時16分58秒 桃園市○○區○○○路000號「麥當勞」 黃誼安 乙○○○/0000000000 丁○○ 愷他命/2, 000元 丁○○共同販賣第三級毒品，處有期徒刑參年拾月。未扣案犯罪所得新臺幣壹仟柒佰元沒收，於全部或一部不能沒收或不宜執行沒收時，追依其價額。 乙○○○共同販賣第三級毒品，處有期徒刑參年捌月。扣案如附表二編號22所示之物沒收；未扣案犯罪所得新臺幣參佰元沒收，於全部或一部不能沒收或不宜執行沒收時，追依其價額。 上訴駁回。   10 （即起訴書附表編號10） 107 年11月26日上午1 時3刀35秒、同日上午1 時6 分6 秒 桃園市桃園區春日路與寶山街路口 黃誼安 乙○○○/0000000000 丁○○ 愷他命/1,000元 丁○○共同販賣第三級毒品，處有期徒刑參年拾月。未扣案犯罪所得新臺幣捌佰伍拾元沒收，於全部或一部不能沒收或不宜執行沒收時，追依其價額。 乙○○○共同販賣第三級毒品，處有期徒刑參年拾月。扣案如附表二編號22所示之物沒收；未扣案犯罪所得新臺幣壹佰伍拾元沒收，於全部或一部不能沒收或不宜執行沒收時，追依其價額。 上訴駁回。   11 （即起訴書附表編號11） 107 年11月27日下午3 時34分53秒、同日下午3 時38分26秒 桃園市○○區○○○路000號「麥當勞」 黃誼安 乙○○○/0000000000 甲○○ 黃誼安擬賒帳2,000 買K 他命遭拒而未遂 丁○○共同販賣第三級毒品，未遂，處有期徒刑貳年。 甲○○共同販賣第三級毒品，未遂，處有期徒刑壹年拾月。扣案如附表二編號13至16所示之物沒收。乙○○○共同販賣第三級毒品，未遂，處有期徒刑壹年拾月。扣案如附表二編號22所示之物沒收。 上訴駁回。   12 （即起訴書附表編號12） 107 年11月28日下午11時24分37秒、同日下午11時38分37秒、同日下午11時時42分18秒 桃園市○○區○○路00號「麥當勞」 黃誼安 乙○○○、甲○○/0000000000 丁○○ 愷他命/2,000元 丁○○共同販賣第三級毒品，處有期徒刑參年拾月。未扣案犯罪所得新臺幣壹仟柒佰元沒收，於全部或一部不能沒收或不宜執行沒收時，追依其價額。 甲○○共同販賣第三級毒品，處有期徒刑參年捌月。扣案如附表二編號13至16所示之物均沒收。 乙○○○共同販賣第三級毒品，處有期徒刑參年捌月。扣案如附表二編號22所示之物沒收；未扣案犯罪所得新臺幣參佰元沒收，於全部或一部不能沒收或不宜執行沒收時，追依其價額。 上訴駁回。   13 （即起訴書附表編號13） 107 年11月25日下午4 時46分8 秒、同日下午4 時48分25秒、同日下午4時52分3秒、同日下午5 時17分34秒、同日下午5 時19分7 秒、同日下午5 時31分2 秒、同日下午5時33分21秒 桃園市○○區○○○街000號「7-11」 李曜宇 乙○○○、甲○○/0000000000 丁○○ 愷他命/2,000元 丁○○共同販賣第三級毒品，處有期徒刑參年拾月。未扣案犯罪所得新臺幣壹仟柒佰元沒收，於全部或一部不能沒收或不宜執行沒收時，追依其價額。 甲○○共同販賣第三級毒品，處有期徒刑參年捌月。扣案如附表二編號13至16所示之物均沒收。 乙○○○共同販賣第三級毒品，處有期徒刑參年捌月。扣案如附表二編號22所示之物沒收；未扣案犯罪所得新臺幣參佰元沒收，於全部或一部不能沒收或不宜執行沒收時，追依其價額。 上訴駁回。   14 （即起訴書附表編號14） 107 年11月30日下午6 時9分44秒、同日下午6 時25分5 秒、同日下午6時33分25秒 桃園市○○區○○○街000號「7-11」 李曜宇 乙○○○/0000000000 丁○○ 愷他命/2,000元 丁○○共同販賣第三級毒品，處有期徒刑參年拾月。未扣案犯罪所得新臺幣壹仟柒佰元沒收，於全部或一部不能沒收或不宜執行沒收時，追依其價額。 乙○○○共同販賣第三級毒品，處有期徒刑參年捌月。扣案如附表二編號22所示之物沒收；未扣案犯罪所得新臺幣參佰元沒收，於全部或一部不能沒收或不宜執行沒收時，追依其價額。 上訴駁回。   15 （即起訴書附表編號15） 107 年12月18日下午2 時56分1 秒、同日下午2 時57分54秒、同日下午3時4 分21秒、同日下午3 時7 分43秒、同日下午3 時9分35秒 桃園市桃園區永安路與富國路口「7-11 」 江志偉 乙○○○、劉富安/0000000000 甲○○ 愷他命/2,000元 丁○○共同販賣第三級毒品，處有期徒刑參年拾月。未扣案犯罪所得新臺幣壹仟肆佰元沒收，於全部或一部不能沒收或不宜執行沒收時，追依其價額。 甲○○共同販賣第三級毒品，處有期徒刑參年捌月。扣案如附表二編號12至17所示之物沒收；未扣案犯罪所得新臺幣參佰元沒收，於全部或一部不能沒收或不宜執行沒收時，追依其價額。 乙○○○共同販賣第三級毒品，處有期徒刑參年捌月。扣案如附表二編號22所示之物沒收；未扣案犯罪所得新臺幣參佰元沒收，於全部或一部不能沒收或不宜執行沒收時，追依其價額。 劉富安共同販賣第三級毒品，處有期徒刑參年捌月。扣案如附表二編號4 至6所示之物沒收（已確定）。 上訴駁回。   16 （即起訴書附表編號16） 107 年12月21日下午12時20分29秒、同日下午12時22分45秒、同日下午12時46分50秒 桃園市○○區○○○路000號「萊爾富超商」 江志偉 乙○○○、丙○○/0000000000 劉富安 愷他命/2,000 元 丁○○共同販賣第三級毒品，處有期徒刑參年拾月。未扣案犯罪所得新臺幣壹仟壹佰元沒收，於全部或一部不能沒收或不宜執行沒收時，追依其價額。 乙○○○共同販賣第三級毒品，處有期徒刑參年捌月。扣案如附表二編號22所示之物沒收；未扣案犯罪所得新臺幣參佰元沒收，於全部或一部不能沒收或不宜執行沒收時，追依其價額。 丙○○共同販賣第三級毒品，處有期徒刑柒年貳月。未扣案犯罪所得新臺幣參佰元沒收，於全部或一部不能沒收或不宜執行沒收時，追依其價額。 劉富安共同販賣第三級毒品，處有期徒刑參年捌月。扣案如附表二編號3 至6 及9 所示之物沒收；扣案如附表二編號1 所示之犯罪所得新臺幣參佰元沒收（已確定）。 上訴駁回。 
附表二：扣案物品一覽表（其中附表編號1至10關於劉富安部分
已確定） 
編號 物品名稱暨數量 (金額：新臺幣) 所有人 查獲時間(民國)/地點  備註(金額：新臺幣)     沒收與否(金額：新臺幣) 1 現金11,000元 劉富安 108年1月29日7時40分許/ 桃園市○○區○○路0000巷0弄0○0號劉富安住處 包含附表一編號1、3、7、8、16各次犯罪所得300元，合計共1,500元（計算式：300元× 5=1,500元） ⑴現金1,500元：是（各次犯罪所得300元，分別於附表一編號1、3、7、8、16所示罪刑項下宣告沒收）。 ⑵現金8,500元：否（與本案無關）。 2 現金3,000元 劉富安 108年1月29日7時40分許/ 桃園市○○區○○路0000巷0弄0○0號劉富安住處  否（與本案無關） 3 分裝袋1包 劉富安 108年1月29日7時40分許/ 桃園市○○區○○路0000巷0弄0○0號劉富安住處  是（供犯罪預備之物，於最後1次販賣即附表一編號16所示罪刑項下宣告沒收） 4 電子磅秤1台 劉富安 108年1月29日7時40分許/ 桃園市○○區○○路0000巷0弄0○0號劉富安住處  是（供犯罪所用之物，分於附表一編號1、3、7、8、15、16所示罪刑項下宣告沒收） 5 IPHONE手機1支（IMEI碼：000000000000000，含門號0000000000號SIM卡1 枚） 劉富安 108年1月29日7時40分許/ 桃園市○○區○○路0000巷0弄0○0 號劉富安住處  是（供犯罪所用之物，分別於附表一編號1、3、7、8、15、16所示罪刑項下宣告沒收） 6 筆記本1本 劉富安 108年1月29日7時40分許/ 桃園市○○區○○路0000巷0弄0○0 號劉富安住處  是（供犯罪所用之物，分別於附表一編號1、3、7、8、15、16所示罪刑項下宣告沒收） 7 摻有第三級毒毒品甲基甲基卡酮之黑色咖啡包5包 劉富安 108年1月29日7時40分許/ 桃園市○○區○○路0000巷0弄0○0 號劉富安住處 毛重共42.2473公克（含袋）、取樣共0.0645公克，驗餘毛重共42.1828公克，檢出第三級毒品4-甲基甲基卡西酮及硝甲西泮成成分（未檢驗純度，純質淨重不詳）（憲兵司令部刑事鑑識中心108 年2月15日鑑定書，見偵字第9835號卷第51頁） 否（無證據證明與編號8之第三級毒品合計純質淨重達20公克以上，非屬違禁物，僅行政沒入銷毀） 8 摻有第三級毒毒品甲基甲基卡酮之彩色咖啡包2包 劉富安 108年1月29日7時40分許/ 桃園市○○區○○路0000巷0弄0○0 號劉富安住處 毛重共19.3614公克（含袋）、取樣共0.0445公克，驗餘毛重共19.31649公克，檢出第三級毒品4-甲基甲基卡西酮及硝甲西泮成成分（未檢驗純度，純質淨重不詳）（憲兵司令部刑事鑑識中心108 年2月15日鑑定書，見偵字第9835號卷第51頁） 否（無證據證明與編號7之第三級毒品合計純質淨重達20公克以上，非屬違禁物，僅行政沒入銷毀） 9 愷他命12包 劉富安 108年1月29日7時40分許/ 桃園市○○區○○路0000巷0弄0○0 號劉富安住處 毛重共29.9544公克（含袋）、淨重共25.6949 公克，取樣共0.0406公克，驗餘毛重共29.9138 公克，檢出第三級毒品愷他命成分（純度84.24%，推估總純質淨重21.64 公克）（憲兵司令部刑事鑑識中心108 年2 月15日鑑定書，見偵字第9835號卷第51頁） 是（供犯罪預備之物，係附表一編號16所示最後1 次販賣行為所剩餘之物，應於該次罪刑項下宣告沒收）。 10 車牌號碼000-000 普通重刑機車1 臺 劉富安 108年1月29日7時40分許/ 桃園市○○區○○路0000巷0弄0○0 號劉富安住處  否（非專供販賣之交通工具） 11 現金64,500元 甲○○ 108年1月29日9時30分許/ 桃園市○○區○○路000○0號9樓甲○○及乙○○○租住處  否（與本案無關） 12 夾鍊袋1包 甲○○ 108年1月29日9時30分許/ 桃園市○○區○○路000○0號9樓甲○○及乙○○○租住處  是（供犯罪預備之物，於附表一編號15所示最後一次販賣罪刑項下宣告沒收） 13 IPHONE手機1 支（IMEI碼：000000000000000 ，含門號0000000000號SIM 卡1 枚） 甲○○ 108年1月29日9時30分許/ 桃園市○○區○○路000○0號9樓甲○○及乙○○○租住處  是（供犯罪所用之物，分別於附表一編號1、2、4、6、11、12、13、15所示罪刑項下宣告沒收） 14 OPPO手機1 支（IMEI碼：000000000000000 ，含門號0000000000號SIM 卡1 枚）  甲○○ 108年1月29日9時30分許/ 桃園市○○區○○路000○0號9樓甲○○及乙○○○租住處  是（供犯罪所用之物，分別於附表一編號1、2、4、6、11、12、13、15所示罪刑項下宣告沒收） 15 帳冊1本 甲○○ 108年1月29日9時30分許/ 桃園市○○區○○路000○0號9樓甲○○及乙○○○租住處  是（供犯罪所用之物，分別於附表一編號1、2、4、6、11、12、13、15所示罪刑項下宣告沒收） 16 電子磅秤1台 甲○○ 108年1月29日9時30分許/ 桃園市○○區○○路000○0號9樓甲○○及乙○○○租住處  是（供犯罪所用之物，分別於附表一編號1、2、4、6、11、12、13、15所示罪刑項下宣告沒收） 17 愷他命1 包 甲○○ 108年1月29日9時30分許/ 桃園市○○區○○路000 ○0 號9樓甲○○及乙○○○租住處 毛重20.314公克（含袋）、淨重19.894公克，取樣0.0351公克，驗餘淨重19.8589 公克，檢出第三級毒品愷他命成分，純度為99.9% ，純質淨重19.8741公克（交通部民用航空局航空醫務中心108年3月27日航藥鑑字第0000000 號、第0000000Q號毒品鑑定書，見偵字第10128 號卷二第175、176頁） 是（供犯罪預備之物，係附表一編號15所示最後1次販賣行為所剩餘之物，於該次罪刑項下宣告沒收）。 18 含甲基甲基卡西酮之小惡魔咖啡包30小包 甲○○ 108年1月29日9時30分許/ 桃園市○○區○○路000○0號9樓甲○○及乙○○○租住處 毛重共281.44公克（含袋）、淨重共252.94公克，取樣3.31公克、驗餘淨重278.13公克，檢出第三級毒品4-甲基甲基卡西酮及硝甲西泮成分，純度約1%，推估總純質淨重約2.52公克（內政部警政署刑事警察局108年4月19日刑鑑字第1080018944號鑑定書，見偵字第10128號卷二第177頁） 。 否（與編號19之第三級毒品，合計純質淨重未達20公克以上，非屬違禁物，僅行政沒入銷毀） 19 含甲基甲基卡西酮之骷顱頭咖啡包42小包 甲○○ 108年1月29日9時30分許/ 桃園市○○區○○路000○0號9樓甲○○及乙○○○租住處 毛重共349.42公克（含袋）、淨重共310.78公克，取樣3.08公克、驗餘淨重307.7公克，檢出第三級毒品4-甲基甲基卡西酮及硝甲西泮成分，純度約4%，推估總純質淨重約12.43公克（內政部警政署刑事警察局108 年4月19日刑鑑字第1080018944號鑑定書，見偵字第10128號卷二第177、178頁）。 否（與編號18之第三級毒品，合計純質淨重未達20公克以上，非屬違禁物，僅行政沒入銷毀） 20 大麻2 包 甲○○ 108年1月29日9時30分許/ 桃園市○○區○○路000○0號9樓甲○○及乙○○○租住處 毛重共0.73公克，鑑驗取用0.0541公克，檢出第二級毒品四氫大麻酚陽性（台灣檢驗科技股分有限公司108年3月18日、報告編號：UL/2019/00000000號濫用藥物檢驗報告，見偵字第10128號卷二第159頁 ）。 否（與本案無關） 21 車牌號碼0000-00號自用小客車 甲○○ 108年1月29日9時30分許/ 桃園市○○區○○路000○0號9樓甲○○及乙○○○租住處  否（非專供販賣之交通工具） 22 IPHONE手機1支（含門號0000000000號SIM 卡1張、IMEI：000000000000000） 乙○○○ 108年1月29日9時30分許/ 桃園市○○區○○路000○0號9樓甲○○及乙○○○租住處  是（供犯罪所用之物，於附表一編號2 、4至16所示罪刑項下宣告沒收） 23 中國信託銀行存摺（帳號：000000000000） 李白維恩 108年1月29日9時30分許/ 桃園市○○區○○路000○0號9樓甲○○及乙○○○租住處  否（與本案無關） 24 IPHONE手機1支（IMEI碼00000000000000，無SIM卡 ）  丁○○ 108年3月5日9時47分許/ 桃園市○○區○○路00號1樓前丁○○所在地  否（與本案無關） 25 車牌號碼0000-00號自用小客車 丁○○ 108年3月5日9時47分許/ 桃園市○○區○○路00號 樓前丁○○所在地  否（非專供販賣之交通工具）